<!DOCTYPE html PUBLIC "-//W3C//DTD XHTML 1.0 Transitional//EN" "http://www.w3.org/TR/xhtml1/DTD/xhtml1-transitional.dtd">
<html xmlns="http://www.w3.org/1999/xhtml">
<head>
	<meta http-equiv="Content-Type" content="text/html; charset=iso-8859-1" />
	<title>Ymmärrä suomea</title>
	<style type="text/css" media="all">@import "css/styles.css";</style>
	<script type="text/javascript" src="swfobject.js"></script>
</head>
<body class="font-medium">
	<div id="main-wrapper">
		<div id="topbar"></div>
		<div id="main-menu">
			<table cellspacing="0" cellpadding="0" border="0" class="add-links"><tr>
				<td class="item"><img class="raquo" src="i/raquo.gif" alt="" height="7" width="4" /><a href="/ymmarra/index.php?moduli=sanakirja">Sanakirja</a></td>
				<td class="item"><img class="raquo" src="i/raquo.gif" alt="" height="7" width="4" /><a href="/ymmarra/index.php?moduli=verbit">Verbiluettelo</a></td>
				<td class="item"><img class="raquo" src="i/raquo.gif" alt="" height="7" width="4" /><a href="/ymmarra/index.php?moduli=kielioppi">Kielioppi</a></td>
			</tr></table>
			<table cellspacing="0" cellpadding="0" border="0"><tr>
				<td class="item"><img class="raquo" src="i/raquo.gif" alt="" height="7" width="4" /><a href="/ymmarra/index.php">Etusivu</a></td>
				<td class="item"><img class="raquo" src="i/raquo.gif" alt="" height="7" width="4" /><a href="/ymmarra/index.php?moduli=tekstit">Lukutekstit</a></td>
			</tr></table>
		</div>
		<div id="content">
			<table cellspacing="0" cellpadding="0" border="0" id="content-wrapper"><tr>
				<td>
					<div id="left-menu">
												<div class="header-verb"><span>Verbit</span></div>
						<div class="menu">
								<div class="init"><a href="/ymmarra/index.php?moduli=verbit&kirjain=a">A</a></div>
								<div class="init"><a href="/ymmarra/index.php?moduli=verbit&kirjain=e">E</a></div>
								<div class="init"><a href="/ymmarra/index.php?moduli=verbit&kirjain=h">H</a></div>
								<div class="init"><a href="/ymmarra/index.php?moduli=verbit&kirjain=i">I</a></div>
								<div class="init"><a href="/ymmarra/index.php?moduli=verbit&kirjain=j">J</a></div>
								<div class="init"><a href="/ymmarra/index.php?moduli=verbit&kirjain=k">K</a></div>
								<div class="init"><a href="/ymmarra/index.php?moduli=verbit&kirjain=l">L</a></div>
								<div class="init"><a href="/ymmarra/index.php?moduli=verbit&kirjain=m">M</a></div>
								<div class="init"><a href="/ymmarra/index.php?moduli=verbit&kirjain=n">N</a></div>
								<div class="init"><a href="/ymmarra/index.php?moduli=verbit&kirjain=o">O</a></div>
								<div class="init"><a href="/ymmarra/index.php?moduli=verbit&kirjain=p">P</a></div>
								<div class="init"><a href="/ymmarra/index.php?moduli=verbit&kirjain=r">R</a></div>
								<div class="init"><a href="/ymmarra/index.php?moduli=verbit&kirjain=s">S</a></div>
								<div class="init"><a href="/ymmarra/index.php?moduli=verbit&kirjain=t">T</a></div>
								<div class="init"><a href="/ymmarra/index.php?moduli=verbit&kirjain=u">U</a></div>
								<div class="init"><a href="/ymmarra/index.php?moduli=verbit&kirjain=v">V</a></div>
								<div class="init"><a href="/ymmarra/index.php?moduli=verbit&kirjain=y">Y</a></div>
								<div class="init"><a href="/ymmarra/index.php?moduli=verbit&kirjain=Ä">Ä</a></div>
						</div>					</div>
				</td>
				<td>
					<div id="main-content">
						<div id="path">
							<a href=".">Etusivu</a> &gt; <a href="/ymmarra/index.php?moduli=verbit&kirjain=V">V</a>						</div>
													<h1>VALMISTAUTUA</h1>
						<table cellspacing="0" cellpadding="0" border="0">
							<tr>
								<td colspan="2" style="padding-bottom:10px;"><strong>Aktiivin indikatiivi</strong></td>
							</tr>
							<tr>
								<td><pre>PREESENS                   
minä      valmistaudun     
sinä      valmistaudut     
hän       valmistautuu     
me        valmistaudumme   
te        valmistaudutte   
he        valmistautuvat   

PASSIIVI
          valmistaudutaan  

IMPERFEKTI                 
         valmistauduin     
         valmistauduit     
         valmistautui      
         valmistauduimme   
         valmistauduitte   
         valmistautuivat   

PASSIIVI
         valmistauduttiin  

PERFEKTI
olen     valmistautunut    
olet     valmistautunut    
on       valmistautunut    
olemme   valmistautuneet   
olette   valmistautuneet   
ovat     valmistautuneet   

PASSIIVI
on       valmistauduttu    

PLUSKVAMPERFEKTI
olin     valmistautunut    
olit     valmistautunut    
oli      valmistautunut    
olimme   valmistautuneet   
olitte   valmistautuneet   
olivat   valmistautuneet   

PASSIIVI
oli      valmistauduttu    
</pre></td>
								<td>&nbsp;&nbsp;&nbsp;</td>
								<td><pre>        KIELTOMUOTO
        en        valmistaudu
        et        valmistaudu
        ei        valmistaudu
        emme      valmistaudu
        ette      valmistaudu
        eivät     valmistaudu


        ei        valmistauduta

   
   en        valmistautunut
   et        valmistautunut
   ei        valmistautunut
   emme      valmistautuneet
   ette      valmistautuneet
   eivät     valmistautuneet


   ei        valmistauduttu


   en      ole valmistautunut
   et      ole valmistautunut
   ei      ole valmistautunut
   emme    ole valmistautuneet
   ette    ole valmistautuneet
   eivät   ole valmistautuneet


   ei      ole valmistauduttu


 en    ollut  valmistautunut
 et    ollut  valmistautunut
 ei    ollut  valmistautunut
 emme  olleet valmistautuneet
 ette  olleet valmistautuneet
 eivät olleet valmistautuneet


 ei    ollut  valmistauduttu
</pre></td>
							</tr>
						</table>
						<table cellspacing="0" cellpadding="0" border="0">
							<tr>
								<td colspan="2" style="padding-bottom:10px;"><strong>Aktiivin konditionaali</strong></td>
							</tr>
							<tr>
								<td><pre>PREESENS
minä     valmistautuisin   
sinä     valmistautuisit   
hän      valmistautuisi    
me       valmistautuisimme 
te       valmistautuisitte 
he       valmistautuisivat 

PASSIIVI
         valmistauduttaisiin 

PERFEKTI
olisin   valmistautunut    
olisit   valmistautunut    
olisi    valmistautunut    
olisimme valmistautuneet   
olisitte valmistautuneet   
olisivat valmistautuneet   

PASSIIVI
olisi    valmistauduttu    
</pre></td>
								<td>&nbsp;&nbsp;&nbsp;</td>
								<td><pre> 
    en        valmistautuisi
    et        valmistautuisi
    ei        valmistautuisi
    emme      valmistautuisi
    ette      valmistautuisi
    eivät     valmistautuisi


ei          valmistauduttaisi


 en olisi    valmistautunut
 et olisi    valmistautunut
 ei olisi    valmistautunut
 emme olisi  valmistautuneet
 ette olisi  valmistautuneet
 eivät olisi valmistautuneet


 ei olisi    valmistauduttu
</pre></td>
							</tr>
						</table>
						<table cellspacing="0" cellpadding="0" border="0">
							<tr>
								<td colspan="2" style="padding-bottom:10px;"><strong>Aktiivin potentiaali</strong></td>
							</tr>
							<tr>
								<td><pre>PREESENS
minä     valmistautunen    
sinä     valmistautunet    
hän      valmistautunee    
me       valmistautunemme  
te       valmistautunette  
he       valmistautunevat  

PASSIIVI
         valmistauduttaneen 

PERFEKTI
lienen   valmistautunut    
lienet   valmistautunut    
lienee   valmistautunut    
lienemme valmistautuneet   
lienette valmistautuneet   
lienevät valmistautuneet   

PASSIIVI
lienee   valmistauduttu    
</pre></td>
								<td>&nbsp;&nbsp;&nbsp;</td>
								<td><pre> 
    en       valmistautune
    et       valmistautune
    ei       valmistautune
    emme     valmistautune
    ette     valmistautune
    eivät    valmistautune


     ei      valmistauduttane


en    liene valmistautunut
et    liene valmistautunut
ei    liene valmistautunut
emme  liene valmistautuneet
ette  liene valmistautuneet
eivät liene valmistautuneet


ei    liene valmistauduttu
</pre></td>
							</tr>
						</table>
						<table cellspacing="0" cellpadding="0" border="0">
							<tr>
								<td colspan="2" style="padding-bottom:10px;"><strong>Aktiivin imperatiivi</strong></td>
							</tr>
							<tr>
								<td><pre>PREESENS

(sinä)   valmistaudu       
(hän)    valmistautukoon   
(me)     valmistautukaamme 
(te)     valmistautukaa    
(he)     valmistautukoot   

PASSIIVI
         valmistauduttakoon 

PERFEKTI

ole      valmistautunut    
olkoon   valmistautunut    
olkaamme valmistautuneet   
olkaa    valmistautuneet   
olkoot   valmistautuneet   

PASSIIVI

olkoon   valmistauduttu    
</pre></td>
								<td>&nbsp;&nbsp;&nbsp;</td>
								<td><pre> 

  älä         valmistaudu
  älköön      valmistautuko
  älkäämme    valmistautuko
  älkää       valmistautuko
  älkööt      valmistautuko


 älköön      valmistauduttako



 älä ole       valmistautunut
 älköön olko   valmistautunut
 älkäämme olko valmistautuneet
 älkää olko    valmistautuneet
 älkööt olko   valmistautuneet



 älköön olko   valmistauduttu
</pre></td>
							</tr>
						</table>
						<table cellspacing="0" cellpadding="0" border="0">
							<tr>
								<td colspan="2" style="padding-bottom:10px;"><strong>Verbin nominaalimuodot</strong></td>
							</tr>
							<tr>
								<td><pre>I INFINITIIVI              

Lyhyempi muoto:            
         valmistautua      

Pitempi muoto:             
         valmistautuakseni 
         valmistautuaksesi
         valmistautuakseen
         valmistautuaksemme
         valmistautuaksenne
         valmistautuakseen

III  INFINITIIVI           

inessiivi valmistautumassa 
elatiivi  valmistautumasta 
illatiivi valmistautumaan  
adessiivi valmistautumalla
abessiivi valmistautumatta 
instruktiivi valmistautuman 
                           
Passiivi
instruktiivi valmistauduttaman 
                           
                           
</pre></td>
								<td>&nbsp;&nbsp;&nbsp;</td>
								<td><pre>      II INFINITIIVI

      inessiivi    valmistautuessa
      instruktiivi valmistautuen

      Passiivi
      inessiivi    valmistauduttaessa






      IV INFINITIIVI

      nominatiivi  valmistautuminen
      partitiivi   valmistautumista
    

      I PARTISIIPPI 
     aktiivi      valmistautuva
      passiivi     valmistauduttava

  II PARTISIIPPI 
      aktiivi      valmistautunut
      passiivi     valmistauduttu
</pre></td>
							</tr>
						</table>

					</div>
				</td>
			</tr></table>		</div>
		<div id="footer"><a href="http://www.oph.fi/"><img src="i/oph_logo_ymmarrasuomea.gif" width="157" height="35" alt="OPH" /></a></div>
	</div>
</body>
</html>
